臺灣高等法院刑事判決　　　　　　　　94年度上易字第1809號
上　訴　人　臺灣桃園地方法院檢察署檢察官
被　　　告　甲○○
上列上訴人，因被告竊盜案件，不服臺灣桃園地方法院94年度易
字第460號，中華民國94年8月31日第一審判決（起訴案號：臺灣
桃園地方法院檢察署94年偵字第1572號），提起上訴，本院判決
如下：
    主  文
上訴駁回。
    理  由
一、本案經本院審理結果，認第一審判決，以被告甲○○被訴之
    犯罪不能證明，因而為其無罪之諭知，核無不當，應予維持
    ，並引用第一審判決書記載之證據及理由（如附件）。
二、檢察官上訴意旨略以：（一）證人徐錦連於本案發生前與被
    告素不相識，故其應無誣陷被告自高處跳下動機。(二)證人
    徐錦連雖自承案發前有飲酒，但非所有飲酒之人，於飲酒後
    其觀察力、判斷力均會較常人降低。況證人即本案承辦員警
    傳振於偵訊中證述證人徐錦連於精神狀態算清醒，意識算
    正常，能正常對談，是原審認證人於案發時之觀察力、判斷
    力是否因此受影響亦未可知，其證言難遽予採信，認定恐有
    錯誤。(三)被告於原審準備程序中稱其原本欲與證人至警所
    澄清，惟行至半途，證人竟令其脫衣、褲。然此辯解，被告
    非但於警詢中未為供述，即令於偵訊中亦未提及，被告此辯
    已顯有可疑。況乎，若真無起訴意旨所載之犯行，何須於證
    人徐錦連下車查看時，慌忙離開現場，顯與常理不符。(四)
    依卷內所載現場照片觀之，電桿上之電線已斷並下向垂吊，
    即令不憑繩索或插釘等工具，仍可輕易攀爬至離地面不遠之
    高度而將電線剪下。(五)本案被告人在現場；現場電桿電線
    又已斷掉而垂下，若非被告真有竊取電線犯嫌，何以如此湊
    巧均集中在該時、地發生? (六)證人乙○○於偵訊中證述：
    自被告車上扣案之電線，被剪下的痕跡很新，因為被剪下後
    裡面的銅還是很光亮等語。若該扣案之電線係為他人所竊剪
    ，則當已為該竊剪之人所取走，焉有可能留置於現場而使被
    告得以撿拾？(七)被告於偵訊中既辯稱僅在案發現場附近撿
    拾啤酒瓶、破爛（即廢棄物），則原審若為求勿枉勿縱，當
    依職權傳喚承辦員警到庭證述被告車內有無相類之物或僅有
    扣案電線，惟原審並未調查，於法恐有未合云云。
三、惟查，檢察官就被告犯罪事實，應負舉證責任，並指出證明
    之方法，為刑事訴訟法第161條第1項所明定，原審依檢察官
    起訴書所載之證人乙○○、許錦連（應係徐錦連之誤載）之
    證述，參以被告車上被查扣電線、工具等情，認定被告犯罪
    不能證明，因而為被告無罪之諭知，經核自屬有據。況且，
    證人徐錦連於原審所證：被告自高處跳下，與偵查中所證：
    被告自電線杆跳去，明顯未合，而依現場相片所載，該電線
    杆並無攀爬之工具或繩索，則被告辯稱其當時並未自電線杆
    跳去云云，自堪採信。又證人乙○○之證詞，充其量僅能證
    明該電線係台電所有而被竊盜，尚難逕認即係該電線杆當時
    被剪下之贓物，而警察傅振甯於偵查中所證查獲情形，僅能
    認定被告貨車上有電線、工具等物，亦難認定被告確有竊盜
    電線之犯行，則原審因而綜上判斷，遂為被告無罪之諭知，
    經核自無不合。檢察官於原審並未聲請傳喚警員或乙○○到
    庭作證，於本院審理時，亦未聲請傳喚警員作證，況上訴書
    所載該待證事實，與被告有無竊盜，並無直接關連，則檢察
    官上訴書指稱：法院可依職權傳喚，自嫌無憑，難以採取。
    又上訴書所稱之乙○○、徐錦連之證詞應屬可信乙節，惟無
    客觀證據可憑，兩人所證，亦無從相互補強，警員傅振甯之
    偵查中證詞，更難佐證徐錦連之證詞可信，本院依證人徐錦
    連於原審及偵查所證，乙○○於偵查中所證等情，亦認無依
    職權調查傳喚之必要，檢察官上訴既無補強證據可憑，本院
    亦認上訴書所指各節，難以推翻原判決認定之基礎，從而，
    檢察官上訴，核為無理由，其上訴自應予駁回。
據上論結，應依刑事訴訟法第373條、第368條，判決如主文。
本案經檢察官許仲瑩到庭執行職務
中　　華　　民　　國　　94　　年　　12　　月　　29　　日
　　　　　　　　　刑事第九庭    審判長法　官  陳  祐  治
　　　　　　　　　　　　　　　　　　  法　官  莊  謙  崇
　　　　　　　　　　　　　　　　　　  法　官  蔡  聰  明
以上正本證明與原本無異。
不得上訴。
                                      書記官  郭  台  發
中　　華　　民　　國　　94　　年　　12　　月　　29　　日
